Jhan Paul Bejarano Herrera

Desarrollador Java

+57 311 650 7645 | jhanpaulbejaranoh@gmail.com | LinkedIn | GitHub

Colombia

Desarrollador Fullstack con experiencia tanto en el front-end (HTML, CSS y JavaScript) como en el back-end (Java y MySQL). Con formación profesional y técnica en sistemas, me especializo en el desarrollo de sistemas de información. Soy un apasionado del aprendizaje continuo y me destaco por mi capacidad de adaptación a entornos dinámicos. He trabajado colaborativamente en equipos, logrando cumplir con los objetivos establecidos y mejorando los procesos de la organización.

EDUCACIÓN

Generation Colombia, Bogotá, Colombia

Abril 2024- En Curso

Full Stack Java Developer Junior

Universidad de la Salle, Bogotá, Colombia

01/2020-05/2024

Administrador de Empresas

SENA, Funza(Cundinamarca), Colombia

01/2017-02/2019

Técnico en Sistemas

EXPERIENCIA LABORAL

D1, Funza Cundinamarca

02/2023 -06/2023

Analista de abastecimiento

- Logré reducir en un 30% los tiempos de entrega de productos alimenticios al CEDI
- Optimicé la operación mediante la implementación de cronogramas que calculaban las necesidades de la Regional Bogotá Sur y Norte.
- Contribuí a estandarizar los procesos de creación y mejora de la entrega de informes clave, como reportes de stock y análisis de KPIs, agotados y fill rate..

Sitel, Remoto, Colombia

06/2022-09/2022

Agente de atención al cliente

- Gestioné la agenda de vuelos en la aerolínea Iberia, con un enfoque en solucionar los inconvenientes generados en la línea de vuelos entre Europa y América del Norte.
- Utilicé las tecnologías de resiber y Amadeus, que permiten tener información real a la base de datos de la aerolínea.

PROYECTOS

- Desarrollé la lógica y los comandos de movimiento del robot salvavidas como parte de un proyecto de grado, utilizando (arduino y c++).
 DEPSystems 03/2017 11/2018
- Desarrollé junto con mi equipo un e-commerce llamado "SAMAY", una página web que conecta el campo con el consumidor citadino. Utilizamos tecnologías como HTML, CSS, JavaScript, bases de datos relacionales con MySQL y un backend en Java.
 SAMAY 04/2024 06/2024

HABILIDADES

• Html, Css y javascript, , Java, MySQL, GitHub, Excel, Power bi.

IDIOMAS

- Inglés (B2)
- Español (Nativo)